【裁判字號】    92,簡上,37
【裁判日期】    920506
【裁判案由】    妨害兵役
【裁判全文】
臺灣臺南地方法院刑事判決                          九十二年度簡上字第三七號
    上  訴  人
    即  被  告  甲○○
右上訴人因違反妨害兵役治罪條例案件，不服本院臺南簡易庭九十一年度南簡字第一
二二三號中華民國九十一年十二月三十一日第一審判決（聲請簡易判決處刑案號：臺
灣臺南地方法院檢察署九十一年度偵字第一０五六九號），提起上訴，本院判決如左
：
    主  文
上訴駁回。
甲○○緩刑貳年。
    事  實
一、甲○○係後備軍人，原住台南市○區○○街一三四巷七號，嗣於民國九十一年七
    月間某日，遷出上開處所後，無故不依規定申報，致使台南市後備司令部所發，
    指定甲○○應於九十一年八月一日前往台南縣仁德鄉空軍第二後勤指揮部台南營
    區報到之「仁愛二一六號」點閱召集令，無法送達。
二、案經台南市後備司令部移送臺灣台南地方法院檢察署檢察官偵查起訴。
    理  由
一、訊據上訴人即被告甲○○對右揭妨害兵役治罪條例之犯行坦承不諱，並有台南市
    警察局第六分局召集令送達情形統計表、點閱召集令、台南市警察局第六分局妨
    害兵役案件移送報告書、年籍表、召集令交付通知書、台南市後備司令部列管後
    備軍人點閱召集未到人員訪查紀錄表等在卷可稽，被告自白核與事實相符，本件
    事證明確，被告犯行洵堪認定。
二、核被告甲○○所為，係犯妨害兵役治罪條例第十條第一項第三款、第三項之罪，
    應依同法第六條第二項科刑。原審以被告罪證明確，因予適用妨害兵役治罪條例
    第十條（原審誤載為第十一條）第一項第三款、第三項、第六條第二項，刑法十
    一條前段、第四十一條第一項前段，罰金罰鍰提高標準條例第二條之規定，量處
    被告拘役二十日，並諭知如易科罰金之折算標準。本院經核原判決認事用法，並
    無不合，量刑亦稱妥適。上訴意旨，指摘原判決不當，請求從輕量刑，為無理由
    ，應予駁回。末查被告前未曾受有期徒刑以上刑之宣告，有臺灣臺南地方法院檢
    察署刑案資料查註紀錄表及臺灣高等法院被告全國前案紀錄表各一份附卷可按，
    且業已坦承犯行，經此偵審程序，當知所警惕，信無再犯之虞，本院認所宣告之
    刑以暫不執行為適當，並諭知緩刑二年，以勵自新。
據上論斷，應依刑事訴訟法第四百五十五條之一第三項、第三百六十八條、刑法第七
十四條第一款，判決如主文。
本案經檢察官高峰祈到庭執行職務。
中      華     民       國      九十二      年      五     月    六    日
                                       臺灣臺南地方法院刑事第一庭
               審判長法官  侯明正
                                                     法官  柯顯卿
                                                     法官  陳志成
右正本證明與原本無異。
本件不得上訴。
中      華     民       國      九十二      年      五     月    六    日
                                                書  記  官 王惠珠
妨害兵役治罪條例第十條：
後備軍人意圖避免召集處理有左列行為之一者，處一年以下有期徒刑、拘役或併科新
臺幣九萬元以下罰金：
一、離營歸鄉無故不依規定報到，或重複申報戶籍者。
二、無故拒絕調查，或體格檢查不到者。
三、居住處所遷移，無故不依規定申報者。
國民兵犯前項第三款之罪者，處六月以下有期徒刑、拘役或併科新臺幣三萬元以下罰
金。
後備軍人犯第一項之罪或國民兵犯前項之罪，致使召集令無法送達者，以意圖避免召
集論；分別依第五條、第六條科刑。
妨害兵役治罪條例第六條第一項：
意圖避免教育召集或勤務召集，而有左列行為之一者，處三年以下有期徒刑：
一、捏造免役、除役、轉役或免除召集原因者。
二、故意毀傷身體者。
三、無故拒絕接受召集令者。
四、無故逾應召期限二日者。
五、使人頂替本人應召者。


司法院資訊處製作；財團法人民間司法改革基金會備份。
